Inventaris van het Kabinetsarchief van het Ministerie van Buitenlandse Zaken, 1871-1940
Nationaal Archief, Den Haag
- Afdeling Kabinet, A
  - Organisatie, functionarissen en eigendommen van het departement, A.2
    - Ministers, A.2.2
      - Stukken betreffende aangelegenheden van de minister als tijdelijk voorzitter of als lid van de Ministerraad, 1880-1914; 159
      - Geheime uitgaven van het Departement van Buitenlandse Zaken, 1814-1908; 160-164
        - 1814-1870, 160
        - minister jhr. mr. J. Röell, 1894-1897, 161
        - minister mr. W.H. de Beaufort, 1897-1901, 162
        - minister mr. R. Melvil baron van Lynden, mr. Ellis en jhr. mr. W.M. van Weede, 1901-1905, 163
        - minister jhr. D.A.W. van Tets van Goudriaan, 1905-1908, 164
    - Diplomatieke dienst, A.2.3
      - Algemeen, A.2.3.1
        - Regeling van de inrichting van het Nederlands corps diplomatique en van onderscheiden aangelegenheden rakende de dienst van die tak van bestuur, 1875-1877; 165
        - Regeling van de diplomatieke en consulaire dienst in eigen land, o.a. reglementen etc., 1877-1896. Met retroacta van 10 mei 1814., (1814) 1877-1896; 166
        - Reorganisatie van de diplomatieke dienst, 1902-1921; 167
        - 'Algemene kosten, verbonden aan de post', circulaire van 23 dec. 1908, Kabinet nr. 3. 'Uitnodiging om deel uit te maken der Commissie', circulaire van 27 feb. 1909, Kabinet nr. 5. 'Nadere omschrijving van het mandaat der Commissies', circulaire van 8 maart 1909, Kabinet nr. 5, 1908-1909; 168
        - 'Huur van woning op langen termijn', circulaire van 12 feb. 1909, Kabinet nr. 6, 169
        - 'Vergoeding reis- en vestigingskosten', circulaire van 24 feb. 1909, Kabinet nr. 9, 170
        - 'Inlichtingen betreffende de organisatie van den Diplomatieke Dienst', circulaire van 23 juni 1909, Kabinet nr. 4, 171
        - Regeling van de diplomatieke dienst in andere landen, 1882-1936; 172-177
          - 1882-1909, 172
          - 1911-1920, 173
          - 1921-1922, 174
          - 1923-1926, 175
          - 1927-1931, 176
          - 1932-1936, 177
            Bevat tevens stukken betreffende de Franse diplomatieke dienst, 1927-1936.
      - Opleiding, A.2.3.2
        - Leidraad (oude en nieuwe) van het diplomatiek examen en reglement, wijzigingen, 1895-1912; 178
        - Verslagen van de Commissie tot het Afnemen van Diplomatieke Examens, 1854-1870; 179
        - Verslagen en minuut-verslagen van de Commissie tot het Afnemen van de Diplomatieke Examens, 1872-1904; 180
        - Vervanging van mr. D. baron van Hogendorp als secretaris van de diplomatieke examencommissie door jhr.mr. J. Rendorp 1902-1903, 1898-1903; 181
        - Stukken betreffende de plaatsing van aspirant-attachés bij het departement, 1876-1912; 182
        - Stukken betreffende de benoeming en het ontslag van honoraire attachés bij de posten in het buitenland, 1877-1913; 183
        - Stukken betreffende kandidaat- en honoraire attachés bij de posten in het buitenland, 1912-1929; 184
          Alfabetisch geordend op namen van de betrokkenen.
          Bevat tevens het dossier betreffende de tewerkstelling van E. van Wessem bij de Directie Economische Zaken van het departement, 1921.
        - Verzoek ds. A.D. Adama van Scheltema om benoemd te worden tot kapelaan van het gezantschap te Londen, 1900; 185
        - Mededeling van diplomatieke depêches, 1898; 186
          Hierbij: Inrichting van de diplomatieke dienst, 1902.
      - Marine- en militaire attaché's, A.2.3.3
        - Marine- en militaire attachés; rapporten, ontslagen, benoemingen etc, 1911-1933; 187-192
          - 1911-1916, 187
          - 1917, 188
          - 1918-1919, 189
          - 1920, 190
          - 1921-1923, 191
          - 1916-1933, 192
        - Marine- en militaire attachés; rapporten over militaire aangelegenheden, 1922-1938; 193-205
          - 1922-1923, 193
          - 1923, 194
          - 1924-1925, 195
          - 1926-1930, 196
          - 1927-1931, 197
          - 1931-1932, 198
          - 1932-1933, 199
          - 1933, 200
          - 1934, 201
          - 1935, 202
          - 1936, 203
          - 1937-1938, 204
          - 1938, 205
      - Diversen, A.2.3.4
        - Minuten van instructies voor ministers-resident in Japan, 1873-1896; 206
        - Benoeming en verplaatsing van diplomatieke ambtenaren in de Buitenlandse Dienst, met inhoudsopgaven, 1876 - 1935; 207-256
          Geen stukken voor 1892-1893
          - 1876-1884, 207
          - 1884-1891, 208
          - 1894-1904, 209
          - 1892 mrt. - 1893 mrt., 210
          - 1894 apr. - 1896 feb., 211
          - 1896 juli - 1900 jan., 212
          - 1900 jan. - 1902 dec., 213
          - 1902 dec. - 1904 juli 1904, 214
          - 1904-1908, 215
          - 1909, t/m D9, 216
          - 1909, D10 t/m D26, 217
          - 1910, 218
          - 1911, 219
          - 1912, 220
          - 1913, 221
          - 1914, 222
          - 1915, 223
          - 1916, 224
          - 1917, D1 t/m D20, 225
          - 1917, D21 t/m D57, 226
          - 1918, D1 t/m D46, 227
          - 1918, D47 t/m D67, 228
          - 1919, D1 t/m D35, 229
          - 1919, D36 t/m D86, 230
          - 1920, D1 t/m D41, 231
          - 1920, D42 t/m D100, 232
          - 1921, D1 t/m D50, 233
          - 1921, D51 t/m D86, 234
          - 1922, D1 t/m D42, 235
          - 1922, D43 t/m D52, 236
          - 1922, D52a t/m D103, 237
          - 1923, D1 t/m D35, 238
          - 1923, D36 t/m D79, 239
          - 1924, D1 t/m D40, 240
          - 1924, D41 t/m D66, 241
          - 1925, D1 t/m D40, 242
          - 1925, D41 t/m D53, 243
          - 1926, D1 t/m D45, 244
          - 1926, D46 t/m D67, 245
          - 1927, 246
          - 1928, D1 t/m D20, 247
          - 1928, D21 t/m D40, 248
          - 1929, 249
          - 1930, 250
          - 1931, 251
          - 1932, 252
          - 1933, 253
          - 1934, 254
          - 1935, 255
          - Inhoudsopgaven, 1894-1907, 1909, 1910, 1912-1935, 256
        - Persoonlijke aangelegenheden van diplomatieke ambtenaren, 1879-1893; 257-258
          - I A t/m O, 257
          - P t/m Z, 258
        - Politieke informatie betreffende Nederlandse diplomatieke vertegenwoordigers, 1880-1882 en 1918-1923; 259
        - Incidenten tussen diplomatieke ambtenaren en de regeringen waarbij ze geaccrediteerd zijn, 1880-1913; 260
        - Diplomatieke en consulaire vertegenwoordiging in Luxemburg, 1881-1892; 261
        - Kwesties in verband met benoemingen en ontslagen van consulaire ambtenaren (zowel vreemde als Nederlandse), 1887-1909; 262
        - Persoonlijke aangelegenheden van diplomatieke ambtenaren en van ambtenaren van het departement, 1898-1936; 263-265
          - 1898-1916, 263
          - 1917-1919, 264
          - 1920-1936, 265
        - Stukken betreffende het ontslag van mr. H.L. Israels, advocaat van de legatie te Parijs, naar aanleiding van een door hem in zijn kwaliteit van correspondent van het Algemeen Handelsblad geschreven artikel over de Dreyfusaffaire, 1898; 266
          Zie ook inv.nr. 181/185-186, mapnr. 618.
        - Personen verbonden aan de Legatie die er feitelijk buiten staan (n.a.v. Israels te Parijs), 1898 maart - april; 266A
          Schrijven van de minister van Buitenlandse Zaken aan de gezantschappen, waarin verzocht wordt om een opgave van honoraire attaché's e.d., met de antwoorden daarop van de gezantschappen te Londen, Berlijn, Stockholm, Boekarest, Wenen, Madrid, Constantinopel, Rome, Bern, St. Petersburg, Lissabon en Washington.
          Oud nummer: doos 493A
        - Legaties en consulaten: kwesties, benoemingen, rapportage uit Pera, Constantinopel en enkele andere posten, 1902-1904; 267
        - Brieven ontvangen door de chef van het Kabinet van de minister, J.P. graaf van Limburg Stirum, betreffende mutaties van diplomatieke ambtenaren, 1903-1904; 268
        - De kwestie tussen baron Van Heeckeren en de ministers baron Van Lynden en admiraal Ellis, 1904-1905; 269
          Zie ook inv.nr. 257-258, mapnr. 245.
        - Stukken betreffende onjuistheden over jhr. A.L.E. de Stuers, gezant te Parijs, die voorkomen in de papieren van mgr. Montagnini, oud-auditeur van de nuntiatuur te Parijs, 1907; 270
        - Tolkendienst, 1910-1930; 271-272
          - 1910-1920, 271
          - 1919-1930, 272
        - Stukken betreffende mr. J.C.D. baron van Heeckeren van Kell, 1910-1918; 273
        - Stukken betreffende het bezoek aan Japan van H.H. van Kol, lid van de Eerste Kamer der Staten-Generaal voor de SDAP, en de door hem geuite kritiek op de legatie in dat land, 1915-1919; 274
        - Stukken betreffende het samen met de diplomatieke post uit Sofia doorzenden naar Nederland van kopij voor de NRC van de correspondent A.L. de Kruyff en het beoordelen van de kopij door het departement en de minister-resident te Sofia, 1916-1919; 275
  - Aanzienlijke personen en hun (protocollaire) benadering, A.3
    - Algemeen, A.3.1
      - Titulatuur, vorm en taal van protocol en andere bescheiden, 1844-1910; 276-279
        - Deel I: Nederland - Regerende koning of koningin, met index van het dossier titulatuur en aanhangsel protocol 1890, 276
        - Deel II: Nederland - Raad van State, waarnemend koninklijk gezag / Regent of regentes / Verdere leden van het koninklijk huis / Staatsambtenaren, hofdignitarissen en verdere waardigheidsbekleders, alsmede benamingen van staatseigendommen e.d., 277
        - Deel III: Andere staten dan Nederland, alsmede van niet-regerende vorstenhuizen., 278
        - Deel IV: Algemene voorschriften omtrent de taal, 279
      - Stukken betreffende Nederlandse vorstelijke personen hun (protocollaire) benadering, 1875-1938; 280-291
        - Algemeen, 1877-1898, 1910 en 1930-1935, 280
        - Buitenlandse legeronderdelen, waarbij de koning(in) een erefunctie bekleedde, 1878-1902, 281
        - Koning Willem III, 1875-1890, 282
        - Koningin Sophie en de prinsen Willem en Alexander, 1875-1884, 283
        - Prins Hendrik, broer van koning Willem III en diens tweede gemalin prinses Marie, 1879-1885, 284
        - Koningin Emma, 1887-1895, 285
        - Koningin Wilhelmina, 1884-1923 en 1935-1937, 286
        - Regeringsaanvaarding van koningin Wilhelmina, 1897-1899, 287
        - Verloving en huwelijk van koningin Wilhelmina en prins Hendrik, 1900-1901, 288
        - Prins Hendrik, 1901-1934, 289
        - Prinses Juliana, 1926-1938, 290
        - Onderscheidingen van koningin Emma, koningin Wilhelmina en prins Hendrik, 1879-1927, 291
          Behoorde oorspronkelijk tot het protocolarchief.
      - Stukken betreffende audiënties van buitenlandse gezanten en andere aanzienlijke buitenlanders bij koning Willem III, koningin-regentes Emma en koningin Wilhelmina, 1884-1936; 292
      - Graf van prins Willem George Frederik van Oranje-Nassau te Padua, 1887-1896; 293
      - Stukken betreffen de bijzondere missies ter kennisgeving van het overlijden van koning Willem III, 1890; 294
      - Opening van de Staten-Generaal., 1896-1922; 295
      - Stukken betreffende buitenlandse vorstelijke personen en staatspresidenten en hun protocollaire benadering, 1879-1938; 296-333
        - Albanië, 1931, 296
        - Argentinië, 1905-1914, 297
        - België, 1891-1934, 298
        - Brazilië, 1889-1922, 299
        - Bulgarije, 1912-1937, 300
        - China, 1908-1916, 301
        - Denemarken, 1885-1937, 302
        - Duitsland, 1879-1938, 303
        - Egypte, 1892-1938, 304
        - Ethiopië, 1930, 305
        - Frankrijk, 1887-1932, 306
        - Griekenland, 1886-1937, 307
        - Groot-Brittannië, 1882-1937, 308
        - Guatemala, 1908, 309
        - Italië, 1890-1930, 310
        - Japan, 1900-1929, 311
        - Jemen, 1932, 312
        - Joegoslavië (incl. Servië), 1882-1934, 313
        - Korea, 1902, 314
        - Luxemburg, 1891-1912, 315
        - Mandsjoekwo, 1934, 316
        - Monaco, 1933, 317
        - Montenegro, 1921, 318
        - Noorwegen, 1906-1938, 319
        - Oostenrijk, 1881-1927, 320
        - Pauselijke Staat, 1913 [mapnr., 170], 321
        - Perzië, 1896-1936, 322
        - Portugal, 1885-1932, 323
        - Roemenië, 1891-1938, 324
        - Rusland, 1880-1928, 325
        - Saoedi Arabië, 1927-1933, 326
        - Servië: zie Joegoslavië, ---
        - Siam, 1902-1935, 327
        - Spanje, 1879-1931, 328
        - Tsjechoslowakije, 1930, 329
        - Turkije, 1900-1938, 330
        - Verenigde Staten, 1881-1924, 331
        - Zweden, 1882-1938, 332
        - Zwitserland, 1911, 333
      - Stukken betreffende de moord op koning Alexander I en koningin Draga van Servië, en de opvolging door koning Peter I, 1903; 334
      - Stukken betreffende het regeringsjubileum van koningin Wilhelmina, 1923; 335
        Berichtgevingen van Nederlandse gezanten van de viering van het jubileum door Nederlanders ter plaatse en aandacht in de buitenlandse media; gelukwensen van buitenlandse vorsten en hoogwaardigheidsbekleders; audiënties van buitenlandse gezanten bij de koningin.
    - Het voorleggen van bescheiden aan de Nederlandse koning(in) en aan andere leden van het Koninklijk Huis, A.3.2
      - Ochtendagenda's, 1871-1876, 1901-1939; 336-363
        - 1871 jan. - okt., 336
        - 1871 nov. - 1872 aug. 20, 337
        - 1872 aug. 21 - 1873 mei, 338
        - 1873 juni - 1874 apr., 339
        - 1874 mei - 1875 apr., 340
        - 1875 mei - 1876 mrt., 341
        - 1876 apr. - okt., 342
        - 1876 nov. - dec., 343
        - 1901, 344
        - 1902, 345
        - 1903, 346
        - 1904 - 1905 apr., 347
        - 1905 mei - 1906 aug., 348
        - 1906 sep. - 1907, 349
        - 1908, 350
        - 1909 - 1910 apr., 351
        - 1910 mei - 1911 juni, 352
        - 1911 juli - 1912 okt., 353
        - 1912 nov. - 1913, 354
        - 1914 - 1915 aug., 355
        - 1915 sep. - 1916, 356
        - 1917 - 1918, 357
        - 1919 - 1922, 358
        - 1923 - 1927 feb., 359
        - 1927 mrt. - 1929 sep., 360
        - 1929 okt. - 1931, 361
        - 1932 - 1935, 362
        - 1936 - 1938, 363
      - Mededelingen aan de koningin, bijlagen van de ochtendagenda's, 1905 en 1909; 364
      - Kwesties met het Kabinet van de Koningin onder meer betreffende koninklijke besluiten, 1900-1910; 365
      - Rekesten van particulieren aan de koningin, 1901-1906; 366
      - Lijsten van politieke rapporten, ter inzage gegeven aan prins Alexander, 1881-1884; 367
        Zie ook inv.nr. 585, mapnr. 176.
    - Reizen en bezoeken van aanzienlijke personen, A.3.3
      - Reizen van de koning, de koningin en van de leden van het Koninklijk Huis naar het buitenland, 1876-1939; 368-374
        - 1876-1898, 368
        - 1899-1908, 369
        - 1911-1922, 370
        - Bezoek koningin en prins der Nederlanden aan het Belgische hof, 1911, 371
        - Bezoek koningin aan Parijs, 1912, 372
        - 1923-1934, 373
        - 1935-1939, 374
      - Stukken betreffende bezoeken aan en reizen via Nederland en koloniën van buitenlandse vorstelijke en andere voorname personen, 1876-1938; 375-380
        - 1876-1891, 375
        - 1892-1909, 376
        - 1910-1920, 377
        - 1921-1925, 378
        - 1926-1935, 379
        - 1936-1938, 380
      - Stukken betreffende bezoeken van leden van het Siamese koningshuis aan Nederland en Nederlands-lndië, 1880- 1934; 381
      - Stukken betreffende het bezoek van Nasr-ed-Din, Sjah van Perzië, aan Nederland, 1889, 1891; 382
      - Stukken betreffende het bezoek van Wilhelm II, keizer van Duitsland, en zijn gemalin keizerin Augusta Victoria aan Nederland, 1891; 383
      - Stukken betreffende het bezoek van Li Hung Chang, grootkanselier van China, aan Nederland, 1896; 384
      - Stukken betreffende het bezoek van Wilhelm II, keizer van Duitsland, aan Nederland, 1907; 385
      - Stukken betreffende het bezoek van Leopold III, koning van België, aan Nederland, 1938; 386
      - Kosten van diverse bezoeken van vorstelijke personen en ambassadeurs, 1892-1910; 387
    - Corps diplomatique en corps consulaire, A.3.4
      - Stukken betreffende buitenlandse diplomatieke vertegenwoordigingen en vertegenwoordigers in Nederland, gerangschikt naar onderwerp, 1876-1938; 388-391
        - Algemeen, 1882-1936, 388
        - Belasting en belastingvrijdom, 1876-1929, 389
        - Klachten over en vorderingen op buitenlandse diplomaten, 1884-1938, 390
        - Distributie van benzine, 1917-1918, 391
      - Stukken betreffende buitenlandse diplomatieke vertegenwoordigingen en vertegenwoordigers in Nederland, gerangschikt naar land, 1871-1940; 392-448
        - Argentinië, 1900-1940, 392
        - België, 1881-1940, 393
        - Bolivia, 1911-1915, 1926, 394
        - Brazilië, 1897-1940, 395
          Bevat tevens stukken betreffende de erkenning van de republiek, 1889-1891.
        - Bulgarije, 1909, 1915-1939, 396
        - Canada, 1938-1939, 397
        - Chili, 1905-1939, 398
        - China, 1881-1938, 399
        - Columbia, 1908-1939, 400
        - Costa Rica, 1910-1937, 401
        - Cuba, 1911-1940, 402
        - Denemarken, 1902-1940, 403
        - Dominicaanse Republiek, 1883-1940, 404
        - Duitsland, 1871, 1881-1940, 405
          Zie voor bescheiden over de periode 1936-1940 ook de stukken van de Directie Economische Zaken.
        - Duitsland en Oostenrijk-Hongarije: Uitvoer van goederen afkomstig van de Duits en Oostenrijks-Hongaarse legaties door middel van speciale koeriers, 1915-1918, 406
        - Ecuador,1933, 407
        - Egypte, 1925-1940, 408
        - Estland, 1922-1940, 409
        - Finland, 1919-1940, 410
        - Frankrijk, 1872-1939, 411
        - Griekenland, 1880-1940, 412
        - Groot-Brittannië, 1887-1940, 413
        - Guatemala, 1891-1938, 414
        - Haïti, 1912-1922, 415
        - Hawaii, 1885-1889, 1885, 416
          Bij mapnr. 52: Bevat tevens stukken betreffende Patagonië.
        - Hedjaz, 1930-1931, 417
        - Hongarije, 1920-1940, 418
        - Internuntius, 1879-1939, 419
        - Italië, 1871-1939, 420
        - Japan, 1880-1940, 421
        - Letland, 1921-1939, 422
        - Liberia, 1935-1936, 423
        - Litouwen, 1921-1937, 424
        - Luxemburg, 1916-1933, 425
        - Mexico, 1880-1883 en 1899-1939, 426
        - Nicaragua, 1908-1915 en 1927-1931, 427
        - Noorwegen, 1905-1940 Voor de periode tot 1905 zie: Zweden., 428
        - Oostenrijk, 1920-1936, 429
        - Panama, 1907-1912 en 1938-1939, 430
        - Paraguay, 1903-1904, 431
        - Patagonië, zie Hawaii en Internuntius, ---
        - Peru, 1887-1892 en 1914-1939, 432
        - Perzië, 1893-1939, 433
        - Polen, 1919-1939, 434
        - Portugal, 1871-1939, 435
        - Roemenië, 1880-1940, 436
        - Rusland (alleen keizerlijke vertegenwoordiging), 1882-1938, 437
        - Siam, 1883-1938, 438
        - Spanje, 1878 en 1886-1939, 439
        - Transvaal, 1898-1900: zie Zuid-Afrika, ---
        - Tsjechoslowakije, 1919-1939, 440
        - Turkije, 1880-1940, 441
        - Uruguay, 1906-1939, 442
        - Venezuela, 1909-1940, 443
        - Verenigde Staten, 1871 en 1882-1940, 444
        - Zuid-Afrika, 1924-1940 en Transvaal, 1898-1900, 445
        - Zuid-Slavië (tot 1918 Servië), 1899-1940, 446
        - Zweden (tot 1905 met Noorwegen), 1884-1940, 447
        - Zwitserland, 1902-1936, 448
      - Stukken betreffende consulaire vertegenwoordigers van vreemde mogendheden in Nederland en de koloniën, 1876-1886 en 1900; 449
      - Akten betreffende het in erfpacht afstaan van de voormalige kapel te Naarden aan de Tsjechoslowaakse Republiek, 1933, 1935; 450
    - Decoraties, A.3.5
      - Nederlandse decoraties, A.3.5.1
        - Algemeen, A.3.5.1.1
          - Decoraties, algemeen, 1881-1939; 451-453
            - 1881-1911, 451
            - 1911-1933, 452
            - 1935-1939, 453
          - Decoraties, onder andere voorschriften en algemene regels onder meer inzake de orde van Oranje-Nassau., 1892-1907; 454
        - Bijzondere personen, A.3.5.1.2
          - Register van Eikenkronen, verstrekt door het departement, 1856-1887; 455
          - Decoraties, 1871-1874; 456
          - Stukken betreffende de uitwisseling van decoraties, 1880-1921; 457
          - Stukken betreffende de Huisorde van Oranje-Nassau, 1905-1937; 458
          - Stukken betreffende de Huisorde Gouden Leeuw van het Huis van Nassau, 1905-1906; 459
          - Nederlandse decoraties, 1940; 460
          - Nederlandse diplomaten, A.3.5.1.2.1
            - Nederlandse ridderorden voor Nederlandse diplomatieke ambtenaren, 1870-1934; 461
            - Nederlandse decoraties voor Nederlandse diplomaten, 1939; 462
            - Nederlandse decoraties voor Nederlandse consulaire ambtenaren, met als bijlage een lijst van Nederlandse eervolle onderscheidingen., 1876-1939; 463
              Bevat:
              * aan Nederlandse consulaire ambtenaren in actieve dienst op 1 jan. 1904.
              * aan personen die Nederlandse consulaten hebben waargenomen of aan oud-Nederlandse consulaire ambtenaren sedert 31 aug. 1898.
            - Nederlandse decoraties voor personeel der Nederlandse consulaten, 1939-1940; 464
          - Buitenlandse staatshoofden, A.3.5.1.2.2
            - Nederlandse en Luxemburgse decoraties en ridderorden voor vorsten en hoofden van vreemde staten, 1876-1937; 465-466
              - 1876-1921, 465
              - 1922-1937, 466
            - Nederlandse decoraties voor vreemde vorsten en hoofden van staten, wegens verjaardag, doop, huwelijk, jubilea, begrafenissen e.d, 1939-1940; 467
          - Buitenlandse diplomaten, A.3.5.1.2.3
            - Nederlandse en Luxemburgse decoraties en ridderorden voor leden van geaccrediteerde gezantschappen, 1872-1938; 468-472
              - 1872-1885, 468
              - 1886-1904, 469
              - 1905-1916, 470
              - 1917-1927, 471
              - 1928-1938, 472
            - Nederlandse decoraties voor vreemde diplomaten, 1939-1940; 473
            - Nederlandse of Luxemburgse decoraties, ridderorden voor en beloningen aan vreemde diplomaten, die tijdelijk met de behartiging der Nederlandse belangen belast zijn geweest, 1873-1936; 474
            - Nederlandse decoraties voor vreemde consulaire ambtenaren, 1876-1938; 475
            - Nederlandse decoraties voor personeel der vreemde consulaten en gezantschappen in Nederland en de koloniën, 1939; 476
          - Diverse personen, A.3.5.1.2.4
            - Nederlandse decoraties en ridderorden, aan diverse personen verleend, 1872-1938; 477-498
              - 1872-1884, 477
              - 1885-1894, 478
              - 1894-1900, 479
              - 1901-1903, 480
              - 1903-1906, 481
              - 1906-1909, 482
              - 1908-1909, 483
              - 1910-1913, 484
              - 1913-1920, 485
              - 1920-1921, 486
              - 1922-1925, 487
              - 1925-1926, 488
              - 1927-1928, 489
              - 1928-1929, 490
              - 1920-1931, 491
              - 1932-1933, 492
              - 1933-1934, 493
              - 1935, 494
              - 1935-1936, 495
              - 1936-1937, 496
              - 1937-1938, 497
              - 1938, 498
        - Bijzondere gelegenheden, A.3.5.1.3
          - Decoraties, verleend naar aanleiding van het sluiten van overeenkomsten en verdragen, 1877-1939; 499-502
            - 1874-1882, 499
            - 1883-1910, 500
            - 1910-1938, 501
            - 1937-1939, 502
          - Nederlandse en Luxemburgse ridderorden en andere eretekenen naar aanleiding van reizen van vreemde vorsten door Nederland, 1874-1939; 503-504
            - 1874-1920, 503
            - 1921-1939, 504
          - Nederlandse en Luxemburgse decoraties en ridderorden naar aanleiding van reizen van leden van het Koninklijk Huis, 1875-1939; 505-509
            - 1875-1900, 505
            - 1901-1904, 506
            - 1905-1921, 507
            - 1922-1937, 508